臺灣宜蘭地方法院交通事件裁定　　　　100年度交聲字第128號
原處分機關　交通部公路總局臺北區監理所宜蘭監理站
異　議　人
即受處分人　王啟銘
上列異議人即受處分人因違反道路交通管理處罰條例案件，對於
交通部公路總局臺北區監理所宜蘭監理站於民國100年5月19日所
為之宜監字第裁43-AC0000000號裁決處分，聲明異議，本院裁定
如下：
    主  文
異議駁回。
    理  由
一、原處分意旨略以：異議人即受處分人王啟銘駕駛李桂香所有
    之車牌號碼9203-KN號自用一般小客車（下稱系爭車輛）於
    民國100年3月22日14時33分許，在臺北市○○○路○段（高
    速公路橋下往北）處，因「限速50公里，經測速為62公里，
    超速12公里，未滿20公里」違規，為臺北市政府警察局士林
    分局以北市警交大字第AC0000000號舉發違反道路交通管理
    事件通知單（下稱舉發通知單），舉發其有違反道路交通管
    理處罰條例第40條及第85條第1項【原受處分人係車主李桂
    香，嗣經李桂香陳報本件係由異議人駕駛車輛所致，故處分
    機關改列受處分人為異議人】之規定，爰依上開規定裁處罰
    鍰新臺幣（下同）1千6百元，並依同條例第63條第1項規定
    記違點數1點等語。
二、異議意旨略以：異議人於100年4月下旬收到臺北市政府警察
    局士林分局附有超速違規照片之交通違規通知單（違規單編
    號：AC0000000號），惟照片中除異議人所駕駛之9230-KN自
    小客車外，另外還有1輛營業用自小客車在照片中，因異議
    人沒有開快車習慣，異議人認為是舉發機關舉發對象錯誤。
    又異議人是被認為違規之當事人，應該可以調閱對異議人有
    利的其他違規照片，所以請舉發機關提出採證警員調閱到的
    該營業用籣小客車停在現場的其他違規超速照片，為此依法
    聲明異議，請求撤銷原處分云云。
三、按行車速度，依速限標誌或標線之規定，道路交通安全規則
    第93條第1項第1款定有明文。次按汽車駕駛人，行車速度，
    超過規定之最高時速，除有第43條第1項第2款情形外，處新
    臺幣1千2百元以上2千4百元以下罰鍰。又按汽車駕駛人有同
    條例第40條情形者，並予記違規點數1點，道路交通管理處
    罰條例第40條、第63條第1項第1款亦分別定有明文。再按本
    條例之處罰，受舉發違反道路交通管理事件之受處罰人，認
    為受舉發之違規行為應歸責他人者，應於舉發違反道路交通
    管理事件通知單應到案日期前，檢附相關證據及應歸責人相
    關證明文件，向處罰機關告知應歸責人，處罰機關應即另行
    通知應歸責人到案依法處理。逾期未依規定辦理者，仍依本
    條例各該違反條款規定處罰，道路交通管理處罰條例第85條
    第1項亦定有明文。
四、經查：
  (一)異議人駕駛系爭車輛於100年3月22日14時33分許，在臺北市
    ○○○路4段（高速公路橋下往北）處，以時速62公里超速
    行駛（該路段限速50公里）之事實，有採證照片、臺北市政
    府警察局士林分局100年6月22日北市警士分交字第10031490
    600號函附採證照片1張、該時段前後採證照片2張及經濟部
    標準檢驗局雷達測速儀檢定合格證書1張附卷可稽（本院卷
    第16至22頁），是系爭車輛於上開時、地，確有以62公里之
    速度超速行駛之違規行為，足以認定。
  (二)異議人固以前詞置辯。惟觀諸舉發機關即臺北市政府警察局
    士林分局檢附之採證照片及舉發本件前之另件違規事件採證
    照片（100年3月22日14時31分許）可知，異議人超速駕駛之
    採證照片中雖然路邊確實有1輛黃色營業用小客車，然於異
    議人駕駛系爭車輛超速行駛而遭照相採證之前2分鐘，另有1
    輛車牌號碼1803-GV號自用小客車行經同一測速地點，亦因
    「限速50公里，經測速為66公里，超速16公里，未滿20公里
    」違規而遭拍照採證，斯時，上開黃色營業用小客車已然停
    放在路邊之同一地點，並無移動之情，是異議人認為本件舉
    發機關舉發對象錯誤云云，要難足採。再參以本件違規之採
    證儀器即雷達測速儀（器號JO0000000），係由經濟部標準
    檢驗局於99年11月11日檢定合格，其有效期限至100年11月
    30日止，有臺北市政府警察局士林分局100年6月22日北市警
    士分交字第10031490600號函附之雷達測速儀檢定合格證書1
    份在卷可查，是該雷射槍既係檢測合格之儀器，其準確性應
    無疑義，該雷射測速照相儀器所測得違規之採證數值即具公
    信力，自可作為執法採證之依據。從而，異議人前揭執以聲
    明異議之理由，均不足以為據。
五、綜上所查，異議人於上開時、地，駕駛系爭車輛，確實有超
    過最高時速限制50公里時速，達時速62公里之交通違規行為
    ，足以認定。原處分機關依道路交通管理處罰條例第40條及
    第63條第1項第1款規定，裁處異議人罰鍰1千6百元，並記違
    規點數1點，核與上開規定無違。本件聲明異議為無理由，
    應予駁回。
據上論斷，應依道路交通事件處理辦法第18條，裁定如主文。
中    華    民    國   100    年    8     月    18    日
                  交通法庭    法  官  陳映佐
以上正本證明與原本無異。
如不服本裁定，應於裁定送達後5日內，向本院提出抗告狀。（
應附繕本）
                              書記官  翁靜儀
中    華    民    國   100    年    8     月    19    日